臺灣嘉義地方法院民事判決
110年度嘉簡字第28號
原      告  劉明霞  
            吳坤達  
共      同
訴訟代理人  吳碧娟律師
被      告  玉山商業銀行股份有限公司


法定代理人  黃男州  
訴訟代理人  孫宏譯  
上列當事人間債務人異議之訴事件，本院於民國110年3月2日言
詞辯論終結，判決如下：
    主      文
本院109年度司執字第51323號強制執行事件對原告所為之強制執
行程序，應予撤銷。
訴訟費用由被告負擔。
    事實及理由
一、原告主張：
  ㈠原告前因清償債務事件，經臺灣臺北地方法院89年度北簡字
    第7964號民事判決判決連帶給付被告新臺幣（下同）121,60
    0元及自民國88年6月3日起至清償日止按日息萬分之5計算之
    利息，並按上開利率10%計算之違約金，該判決於89年8月28
    日確定。被告於109年執持上開民事判決書及確定證明書向
    臺灣嘉義地方法院聲請強制執行，由鈞院民事執行處以109
    年度司執字第51323號強制執事件受理在案，目前強制執行
    程序尚未終結，因本件債權已罹於時效，原告主張時效抗辯
    ，請准予撤銷鈞院109年度司執字第51323號強制執行事件之
    執行程序。
  ㈡按「請求權，因十五年間不行使而消滅。但法律所定期間較
    短者，依其規定。」、「利息、紅利、租金、贍養費、退職
    金及其他一年或不及一年之定期給付債權，其各期給付請求
    權，因五年間不行使而消滅。」，民法第125條及126條分有
    明文。本件自89年8月28日判決確定後，於104年8月27日已
    滿15年，迄109年底才送強制執行，本件本金、利息及違約
    金債權均已罹於時效而消滅。
　㈢第按「執行名義成立後，如有消滅或妨礙債權人請求之事由
    發生，債務人得於強制執行程序終結前，向執行法院對債權
    人提起異議之訴。」，強制執行法第14條第1項定有明文。
    本件被告債權已罹於時效而消滅，原告得於本件強制執行事
    件程序終結前，以被告之請求權時效已消滅為由，向鈞院提
    起債務人異議之訴等語。
  ㈣並聲明：鈞院109年度司執字第51323號強制執行事件之執行
    程序應予撤銷。
二、被告則以：被告一直都有寄信件給原告，之所以在109年以
    前沒有進行強制執行，是因為原告於104年已進行不動產移
    轉及買賣，所以認為無執行實益，所以該債權僅用信件及催
    收方式為之等語。並聲明：原告之訴駁回。
三、得心證之理由：
  ㈠按執行名義成立後，如有消滅或妨礙債權人請求之事由發生
    ，債務人得於強制執行程序終結前，向執行法院對債權人提
    起異議之訴。如以裁判為執行名義時，其為異議原因之事實
    發生在前訴訟言詞辯論終結後者，亦得主張之。強制執行法
    第14條第1項定有明文。所謂請求權消滅之事由，例如清償
    、提存、抵銷、免除、混同、更改、消滅時效完成、解除條
    件成就、契約之解除等。債務人異議之訴，係以排除執行名
    義之執行力為目的，故提起此一訴訟之原告，固得請求判決
    宣告不許就執行名義為強制執行，以排除該執行名義之執行
    力，使債權人無從依該執行名義聲請為強制執行，惟如債權
    人已就債務人之財產聲請強制執行，則債務人亦得請求撤銷
    該強制執行程序，以排除其強制執行（最高法院87年度台上
    字第1578號判決意旨參照）。次按請求權，因十五年間不行
    使而消滅。但法律所定期間較短者，依其規定；利息、紅利
    、租金、贍養費、退職金及其他一年或不及一年之定期給付
    債權，其各期給付請求權，因五年間不行使而消滅；時效中
    斷者，自中斷之事由終止時，重行起算；時效完成後，債務
    人得拒絕給付，民法第125條、第126條、第137條第1項、第
    144條第1項分別定有明文。
  ㈡經查，被告前依信用卡契約之法律關係請求原告連帶給付信
    用卡消費款事件，經臺灣臺北地方法院以89年度北簡字第79
    64號民事判決確定，被告於109年12月23日持上開民事判決
    及確定證明書向本院聲請對原告強制執行，經本院以109年
    度司執字第51323號強制執行事件受理，該事件尚未執行終
    結，此經本院依職權調取本院109年度司執字第51323號執行
    卷宗查明無誤，亦為被告所不爭執，上開事實堪信為真正。
    次查，上開民事判決係於89年8月28日確定，迄109年業已逾
    15年，被告復自承於取得確定判決後至系爭執行事件前，未
    曾聲請強制執行，是上開民事判決所示之債權請求權已罹於
    時效，堪予認定，從而，原告以執行名義所載債權請求權已
    罹於時效而消滅，主張有妨礙被告請求之事由發生，而提起
    本件債務人異議之訴，以排除該執行名義之執行，自屬有據
    。
　㈢綜上所述，原告提起債務人異議之訴，訴請本院109年度司執
    字第51323號強制執行事件對原告所為之強制執行程序，應
    予撤銷，為有理由，應予准許。
四、本件事證已臻明確，兩造其餘攻擊防禦方法，核與判決結果
    不生影響，爰不逐一論述。
五、訴訟費用負擔之依據：民事訴訟法第78條。
中　　華　　民　　國　　110 　年　　3 　　月　　16　　日
                  臺灣嘉義地方法院嘉義簡易庭
                                  法　官　孫偲綺
以上正本係照原本作成。
如對本判決上訴，須於判決送達後20日內向本庭（嘉義市文化路
308之1號）提出上訴狀（均須按他造當事人之人數附繕本）。如
委任律師提起上訴者，應一併繳納上訴審裁判費。
中　　華　　民　　國　　110 　年　　3 　　月　　16　　日
                                  書記官  李珈慧